【裁判字號】    98,交聲,1193
【裁判日期】    980608
【裁判案由】    聲明異議
【裁判全文】
臺灣臺中地方法院交通事件裁定        98年度交聲字第1193號
原處分機關  交通部公路總局臺中區監理所豐原監理站
異  議  人
即受處分人  甲○○
上列受分人因違反道路交通管理處罰條例案件，對於交通部公路
總局臺中區監理所豐原監理站98年3月25日所為之處分（原處分
：豐監稽違字第裁63－F00000000號），聲明異議，本院裁定如
下：
    主  文
異議駁回。
    理  由
一、原處分機關即交通部公路總局臺中區監理所豐原監理站處分
    意旨略以：異議人即受處分人（以下簡稱受處分人）甲○○
    98年1月24日10時51分許，駕駛車號OP－0908號自小客車，
    行經省道台三線中山路口時，因有「駕車行經有燈光號誌管
    制之交岔路口闖紅燈」之違規，經原舉發機關即苗栗縣警察
    局大湖分局坪林派出所員警，以違反道路交通管理處罰條例
    第53條第1項之規定，掣開苗縣警交字第F00000000號舉發違
    反道路交通管理事件通知單予以舉發。受處分人於期限內到
    案申訴，經原處分機關函詢原舉發機關調查結果，仍認受處
    分人違規事實明確，遂於98年3月25日以豐監稽違字第裁63
    －F00000000號裁決書裁處受處分人罰鍰新臺幣2,700元並記
    違規點數3點，於同日完成送達，於法並無不合等語。
二、本件受處分人甲○○之異議意旨略以：警方並未將伊違規
    之舉發相片給伊看；伊當時因駕駛至停止線時已經黃燈，
    因後方卡車急駛而來，本人採取因應措施以致於通過紅燈，
    如因此停止而發生事故，就失去號誌設立之目的云云。
三、按汽車駕駛人，行經有燈光號誌管制之交岔路闖紅燈者，處
    1800元以上5400元以下罰鍰；汽車駕駛人有下列各款所列條
    款之一者，除依原條款處罰鍰外，並予記點：三有第43條、
    第53條或第54條情形之一者，各記違規點數3點，道路交通
    管理處罰條例第53條第1項、第63條第1項第3款分別定有明
    文。
四、經查：
  (一)受處分人確有於前揭時、地駕駛上開自用小客車，因行經有
    燈光號誌管制之交岔路口闖紅燈之違規，而經員警掣開違規
    通知單舉發等情，業據受處分人自承在卷，並有苗栗縣警察
    局舉發違反道路交通管理事件通知單1紙附卷可憑，足徵受
    處分人確實有駕駛車輛行經有燈光號誌管制之交岔路口闖紅
    燈之違規事實，合先敘明。
  (二)受處分人雖以紅燈當時伊若採取煞車措施，必會導致後方卡
    車追撞云云等情詞置辯，惟依卷附苗栗縣警察局大湖分局98
    年2月26日湖警四字第0980002537號函文略以：「……查本
    案舉發事件，經檢視蒐證錄影影像，號誌燈設置於台3線與
    卓蘭鎮○○○路口，本分局員警係於號誌燈前執勤，98年1
    月24日10時51分，發現駕駛人甲○○君駕駛OP－0908號自小
    客車正在闖紅燈，乃依法攔停，執行員警經當場告知闖紅燈
    違規事實，並以苗縣警交字第F00000000號舉發違反道路交
    通管理事件通知單舉發，經其親閱簽名後收執，尚無不當之
    處。」等語；併衡以原舉發機關所提出舉發錄影光碟附卷可
    佐，而該舉發錄影光碟經本院依職權勘驗之結果：員警於該
    違規路口之號誌轉換成紅燈前即已開始錄影，受處分人於該
    路口號誌轉換成紅燈後仍繼續行駛通過該路口，其後亦有1
    輛白色車頭之貨車尾隨通過該路口，相較於受處分人車輛速
    度，該輛貨車車速較為緩慢，而受處分人行駛速度則較為快
    速，是受處分人確有上開駕駛汽車闖紅燈之違規情事，應可
    認定。
  (三)又受處分人所辯稱有遭後方貨車追撞之虞，由舉發錄影畫面
    顯示其前後車輛尚有一段安全車距，貨車行車速度較為緩慢
    ，且車速亦不及受處分人車輛快速，應不至於因受處分人煞
    車而導致追撞之危險；至受處分人其餘所辯均與本件違規事
    實無涉，是受處分人所辯均不足採。
  (四)末按依違反道路交通管理處罰條例第53條第1項駕駛小型車
    行經有燈光號誌管制之交岔路口闖紅燈，期限內繳納或到案
    聽候裁決者，處罰鍰2,700元，此於違反道路交通管理事件
    統一裁罰基準表亦明文規定，受處分人係於本件舉發違反道
    路交通管理事件通單所載之應到案日期98年2月9日前之同年
    月5日到案，此有卷附受處分人之違規陳述單及查詢單在卷
    可稽，故前揭裁決書裁處罰鍰2,700元，核無違誤。從而原
    處分機關爰引前揭規定，予以裁處2,700元罰鍰，並記違規
    點數3點，於法即無不合，本件異議無理由，應予駁回。
五、據上論斷，應依道路交通管理處罰條例第87條第2項，道路
    交通案件處理辦法第19條，裁定如主文。
中    華    民    國    98    年    6     月    8     日
                    交通法庭    法  官  洪挺梧
以上正本證明與原本無異。
如不服本裁定，應於收受送達後5日內向本院提出抗告狀。（應
附繕本）
                                書記官  劉雅玲
中    華    民    國    98    年    6     月    8     日


司法院資訊處製作；財團法人民間司法改革基金會備份。
